【裁判字號】    97,上訴,5336
【裁判日期】    971230
【裁判案由】    搶奪
【裁判全文】
臺灣高等法院刑事判決                97年度上訴字第5336號
上  訴  人  乙○○
即  被  告
上列上訴人因搶奪案件，不服臺灣板橋地方法院97年度訴字第29
67號，中華民國97年8月26日第一審判決（起訴案號：臺灣板橋
地方法院檢察署97年度偵字第7358號、97年度偵緝字第1398號）
，提起上訴，本院判決如下：
    主  文
上訴駁回。
    事  實
一、乙○○曾因搶奪案件，經臺灣板橋地方法院以95年度簡字第
    4605號判決判處有期徒刑八月，緩刑四年確定，乙○○與陳
    哲敏（另行判決）因失業無工作，竟共同基於意圖為自己不
    法所有之犯意聯絡，由陳哲敏駕駛車牌號碼K7B-507號機車
    搭載乙○○，先由乙○○以黑色膠帶將車牌號碼黏貼隱蔽後
    ，各戴安全帽，再由乙○○負責下手行搶，而為下述犯行：
(一)、於民國（下同）97年1月8日13時55分許，經臺北縣鶯歌鎮○○路126號前，見丙○○獨自行走於路旁，即由陳哲敏駕車
    駛近丙○○，佯裝問路，趁丙○○正欲回答而不及抗拒之際
    ，由乙○○出手搶奪丙○○所有配戴於其頸上之金項鍊一條
    ，得手後旋駕駛機車離去，再由乙○○將搶得之金項鍊一條
    ，持往由不知情之林金燦所經營址設臺北縣樹林市○○街30
    號之佳益銀樓變賣，並換得新臺幣（下同）一萬五千元，乙○○分得一萬元，陳哲敏則分得五千元。
(二)、復於97年1月8日15時21分許，經臺北縣樹林鎮○○街4號前
    ，見甲○○獨自行走於路旁，即由陳哲敏駕車駛近甲○○，
    並趁甲○○不備之際，由乙○○出手搶奪甲○○所有配戴於
    其頸上之金項鍊一條，惟因甲○○緊抓金項鍊致之斷裂掉落
    地面而未得逞，並旋駕駛機車逃逸。嗣經警調閱監視器錄影
    畫面，再根據監視器所攝得之機車車號，而循線查悉上情。
二、案經丙○○訴由臺北縣政府警察局樹林分局報請臺灣板橋地
    方法院檢察署檢察官偵查起訴。
    理  由
一、證據能力部分：按被告以外之人於審判外之言詞或書面陳述
    ，除法律有規定者外，不得作為證據；又被告以外之人於審
    判外之陳述，雖不符合同法第159條之1至第159條之4之規定
    ，但經當事人於審判程序同意作為證據，法院審酌該言詞陳
    述或書面陳述作成時之情況，認為適當者，亦得為證據。當
    事人、代理人或辯護人於法院調查證據時，知有第159條第1
    項不得為證據之情形，而未於言詞辯論終結前聲明異議者，
    視為有前項之同意，刑事訴訟法第159條第1項及第159條之5
    分別定有明文。查本判決下列所引用之各該被告以外之人陳
    哲敏、丙○○、甲○○、周宣孝、林金燦等人於審判外之陳
    述（包含書面陳述），皆屬傳聞證據，惟被告雖知上開證據
    資料為傳聞證據，但於準備程序及審判期日中均表示無意見
    而不予爭執，且迄至言詞辯論終結前亦未再聲明異議，審酌
    上開證據資料製作時之情況，尚無違法不當及證明力明顯過
    低之瑕疵，亦認為以之作為證據應屬適當，故揆諸前開規定
    ，爰逕依刑事訴訟法第159條之5規定，認前揭證據資料均例
    外有證據能力。
二、上訴人即被告乙○○坦承上開犯罪事實，且查：
(一)、被告坦承之詞，核與共同被告陳哲敏於警詢、偵查及審理供
    述相符，復與被害人丙○○、甲○○於警詢、偵查中指述相
    符，復與證人周宣孝於警詢、偵查證述及證人林金燦於警詢
    證述一致。
(二)、並有監視翻拍照片六張、金飾買入登記簿影本為憑，被告自
    白核與事實相符。
(三)、綜上，本件事證明確，應依法論科。
三、論罪科刑部分：
(一)、核被告乙○○就犯罪事實一、(一)所為，係犯刑法第325條第1
    項搶奪罪。一、(二)所為，係犯同法第325條第3項、第1項搶
    奪未遂罪。被告與陳哲敏就上開二次犯行間，有犯意聯絡及
    行為分擔，均應論以共同正犯。被告搶奪甲○○之金項鍊未
    遂部分，依刑法第25條第2項規定減輕其刑。被告一次搶奪
    既遂、一次搶奪未遂犯行，犯意有別、行為互殊，應分論併
    罰。
(二)、原審認被告罪證明確，並適用刑事訴訟法第273條之1第1項
    、第299條第1項前段，刑法第28條、第325條第1項、第3項
    、第25條第2項、第51條第5款之規定，審酌被告已有搶奪前
    科，經緩刑宣告竟不知悔改，因經濟狀況不佳不思循正途賺
    取所需，竟搶奪他人財物，致被害人財物損失及身心傷害，
    所為對社會治安所生危害非輕，所得利益、其品行、智識程
    度、犯罪後坦承犯行一切情狀，就被告所犯前述二罪名，各
    量處有期徒刑一年、八月，並定應執行之刑為有期徒刑一年
    六月。
(三)、經核原判決認事用法並無不合，量刑之諭知亦屬妥適，上訴
    人即被告上訴意旨略以請從輕量刑與慢幾個月執行等詞，然
    按「量刑輕重係屬事實審法院得依職權自由裁量之事項，苟
    已斟酌刑法第57條各款所列情狀而未逾越法定刑度，不得遽
    指為違法（72年台上字第6696號判例）」，本件原審判決已
    經詳細記載量刑審酌各項被告犯罪情節及犯罪後之態度等一
    切情狀，並予以綜合考量，在法定刑內科處其刑，經核於法
    並無不合，上訴意旨既未指摘原判決科刑有何違背法令，單
    純就科刑輕重為爭執，自非適法之上訴理由，至於所陳之慢
    幾個月執行等詞，並非法院審酌事項，而屬於檢察官指揮執
    行之職權，是其以前述理由提起上訴，指摘原判決不當，為
    無理由，應予駁回。
據上論斷，應依刑事訴訟法第368條，判決如主文。
本案經檢察官楊秀蘭到庭執行職務。
中    華    民    國    97    年    12    月    30    日
                  刑事第十二庭  審判長法  官   蔡永昌
                                      法  官   陳榮和
                                      法  官   施俊堯
以上正本證明與原本無異。
如不服本判決，應於收受送達後10日內向本院提出上訴書狀，其
未敘述上訴之理由者並得於提起上訴後10日內向本院補提理由書
（均須按他造當事人之人數附繕本）「切勿逕送上級法院」。
                                      書記官   顧哲瑜
中    華    民    國    97    年    12    月    31    日
附錄：本案論罪科刑法條全文
刑法第三百二十五條
意圖為自己或第三人不法之所有，而搶奪他人之動產者，處六月
以上五年以下有期徒刑。
因而致人於死者，處無期徒刑或七年以上有期徒刑，致重傷者，
處三年以上十年以下有期徒刑。
第一項之未遂犯罰之。


司法院資訊處製作；財團法人民間司法改革基金會備份。
